【裁判字號】    98,簡上,251
【裁判日期】    990818
【裁判案由】    傷害
【裁判全文】
臺灣新竹地方法院刑事判決             98年度簡上字第251號
上  訴  人  臺灣新竹地方法院檢察署檢察官
上  訴  人
即  被  告  乙○○
上列上訴人等因被告傷害案件，不服本院新竹簡易庭98年度審竹
簡字第220 號，中華民國98年9 月30日第一審判決（聲請案號：
臺灣新竹地方法院檢察署98年度偵字第166 號），提起上訴，本
院管轄之第二審合議庭判決如下：
    主  文
上訴駁回。
    事  實
一、緣乙○○之妻馬惠芬與甲○○間前因合夥關係而生財務糾紛
    ，而乙○○於民國97年10月1 日收到甲○○所傳發簡訊內容
    ，致心生不滿，乙○○遂於翌日即97年10月2 日8 時40分，
    進入甲○○位於新竹市○○路○ 段25 8號2 樓之辦公室兼住
    處後（乙○○涉嫌無故侵入住宅部分，業經臺灣新竹地方法
    院檢察署檢察官為不起訴處分確定），見甲○○看到其已進
    入上開處所，卻仍端坐在設有滑動輪座椅上接電話未予理會
    ，而心生不悅，竟基於傷害犯意，徒手推坐在座椅上之甲○
    ○，甲○○因而重心不穩跌落地面，乙○○再徒手掐住甲○
    ○頸部，致甲○○受有左頸挫擦傷約8 乘5 公分、左肩扭傷
    之傷害。適住在辦公室旁房間內之同事鄭慈玲因聽到甲○○
    呼喊其姓名，乃趕緊跑出房間並目睹上情，乃出聲制止，乙
    ○○始停手並離去。嗣經甲○○報警處理，而查知上情。
二、案經甲○○訴由新竹市警察局第二分局報告臺灣新竹地方法
    院檢察署檢察官偵查聲請簡易判決處刑。
    理  由
壹、程序事項：
    按被告以外之人於審判外之言詞或書面陳述，除法律有規定
    者外，不得作為證據；又被告以外之人於審判外之陳述，雖
    不符合同法第159條之1至第159條之4之規定，但經當事人於
    審判程序同意作為證據，法院審酌該言詞陳述或書面陳述作
    成時之情況，認為適當者，亦得為證據。當事人、代理人或
    辯護人於法院調查證據時，知有第159條第1項不得為證據之
    情形，而未於言詞辯論終結前聲明異議者，視為有前項之同
    意，刑事訴訟法第159條第1項及第159條之5分別定有明文。
    經查，本判決下列所引用之被告以外之人於審判外之陳述，
    屬傳聞證據部分，檢察官、被告於本院準備、審理程序中均
    表示沒有意見，且迄於言詞辯論終結前亦未聲明異議。本院
    審酌上開證據資料製作時之情況，尚無違法不當及證明力明
    顯過低之瑕疵，亦認為以之作為證據應屬適當，故揆諸前開
    規定，爰依刑事訴訟法第159 條之5 規定，認前揭證據資料
    均有證據能力。另卷附照片，係使用科學儀器客觀紀錄物體
    現象，其性質非屬供述證據，自無傳聞排除之問題，具有證
    據能力。
貳、實體部分：
一、訊據上訴人即被告乙○○對於前開傷害犯行坦認不諱，並有
    下列證據可資為憑：
    (一)告訴人甲○○於警詢、偵查中指訴：伊與被告太太馬惠芬
      之前合夥開公司，伊認為馬惠芬帳務不清，但被告認為是
      伊帳務不清，伊於97年10月1 日就前開帳務問題，確實有
      發簡訊給被告與馬惠芬。新竹市○○路○ 段258 號2 樓是
      伊的公司兼住處，於翌日8 時40分許伊仍在睡覺時，發現
      有人按門鈴，伊到1 樓開門查看，沒有發現有人，伊就回
      到2 樓繼續睡覺直到公司客戶打電話給伊。伊起身接聽電
      話數分鐘後，就看見被告出現在伊旁邊，伊不想理被告，
      被告見伊不理他，把伊整個人壓在地上用手掐伊的脖子，
      伊當下就大聲呼叫公司同事鄭慈玲打電話報警等語（見偵
      查卷第9-11頁、第31頁、第38-39 頁）。
    (二)證人鄭慈玲於警詢、偵查中證述：伊於97年10月2 日在新
      竹市○○路○ 段258 號2 樓睡覺，聽到有人呼叫伊的聲音
      ，伊就起身開房門看到被告將告訴人壓制在地上、掐告訴
      人頸部，告訴人就叫伊報警，伊要打電話報警時，該中年
      男子就起身離開現場等語（見偵查卷第14-16 頁、第31頁
      ）。
    (三)而依偵查卷附衛生署新竹醫院傷害診斷證明書（見偵查卷
      第22頁）所示，告訴人確實於案發當日至該院急診，經診
      斷受有左頸挫擦傷約8 ×5 公分、左肩扭傷之傷害等情，
      且有被告與告訴人間於案發前1 日就被告妻馬惠芬、甲○
      ○間合夥之財務糾紛互發之簡訊內容1 份（見偵查卷第43
      -47 頁）可佐，足見被告前開自白與事實相符，而堪採信
      。
    (四)從而，被告前開傷害犯行，事證明確，洵堪認定，應予依
      法論罪科刑。
二、論罪科刑部分：
    核上訴人即被告乙○○所為，係犯刑法第277 條第1 項之傷
    害罪。原審審酌「被告不思理性解決財務糾紛，僅因細故即
    徒手傷害告訴人甲○○，侵害告訴人之身體法益，及告訴人
    所受傷害程度，以及犯罪後尚能坦白承認犯行，及因所提之
    和解金額未能為告訴人所接受致無法達成和解等一切情狀」
    ，援引刑法第277 條第1 項、第41條第1 項前段，刑法施行
    法第1 條之1 ，以簡易簡易判決判處被告拘役30日，如易科
    罰金，以新臺幣（下同）1,000 元折算1 日，經核原審認事
    用法俱無違誤，量刑亦稱妥適，被告以原審量刑過重、告訴
    人提請上訴人檢察官以原審量刑過輕為由，固均提起上訴，
    惟均無理由，應予駁回。末查，上訴人即被告固未曾受有期
    徒刑以上刑之宣告，且被告亦已依告訴人向被告請求侵權行
    為損害賠償事件民事判決內容，賠償告訴人12,000元，有臺
    灣高等法院被告前案紀錄、本院98年度竹簡字第587 號民事
    判決、日盛銀行匯款申請書收執聯可稽。然告訴人於本院審
    理中仍表達無法原諒被告之意，故其請求給予緩刑，亦不適
    當，附此敘明。
據上論斷，應依刑事訴訟法第455 條之1 第1 、3 項、第368 條
，判決如主文。
本案經檢察官陳宏兆到庭執行職務。
中    華    民    國    99    年    8     月    18    日
                  刑事第四庭    審判長法  官  黃美文
                                      法  官  朱美璘
                                      法  官  邱玉汝
以上正本證明與原本無異。
不得上訴。
中    華    民    國    99    年    8     月    18    日
                                      書記官  劉依緹

司法院資訊處製作；財團法人民間司法改革基金會備份。
